【裁判字號】    98,竹簡,46
【裁判日期】    980403
【裁判案由】    清償借款
【裁判全文】
臺灣新竹地方法院民事簡易判決          98年度竹簡字第46號
原      告  台新資產管理股份有限公司
法定代理人  丙○○
訴訟代理人  乙○○
被      告  甲○○
上列當事人間清償借款事件，經臺灣臺北地方法院臺北簡易庭移
送前來，本院於民國98年3月25日辯論終結，判決如下：
    主  文
被告應給付原告新臺幣貳拾柒萬仟玖佰柒拾玖元，及其中新臺
幣壹拾捌萬貳仟伍佰壹拾柒元，自民國九十七年八月七日起至清
償日止，按年息百分之二十計算之利息。
訴訟費用由被告負擔。
本判決得假執行。
    事實及理由
一、原告起訴主張；被告於民國91年1月21日向訴外人台新國際
    商業銀行股份有限公司（下稱台新銀行）訂立信用貸款契約
    ，約定借款額度最高以新臺幣（下同）300,000元為限度，
    借款動用期間自91年1月21日起至92年1月21日止為期一年，
    屆期時，如借款人不為反對續約之意思表示，並經訴外人台
    新銀行審核同意者，得以同一內容繼續延長一年，不另換約
    ，其後每年屆期時亦同。後於94年5月18日調整額度為500,
    000元，借款利率固定按年利率17.25％計算，並按日計息，
    倘任何一宗債務不依約清償本金或付款時，即視為全部到期
    ，應就其全部應付帳款一次全數繳清，並按年利率20 ％給
    付延滯期間之利息。詎被告自95年5月28日起即未按期繳款
    ，訴外人台新銀行並於95年9月26日將上開債權轉讓於原告
    ，且將受讓債權之通知以公告方式代之，而至97年8月6日止
    ，被告尚欠本金182,517元、利息91,462元，合計273,979元
    未為清償。按信用貸款約定書第9條之規定，被告未依約繳
    納本息，業已喪失期限之利益，應將所欠帳款一次清償，惟
    屢經催討，被告仍置之不理，為此爰依兩造間消費借貸及債
    權讓與之法律關係提起本件訴訟，請求被告給付如主文第一
    項所示之金額及利息等語。
二、被告則對原告主張其積欠款項之情事不爭執，惟辯稱其曾於
    95年間聲請債務協商，但因無法負擔最大債權銀行提出之協
    商條件，而未成立債務協商，目前之薪資並遭其他債權銀行
    扣薪1/3，希望原告減少利息之請求等語置辯。
三、本院之判斷：
(一)、原告主張被告向訴外人台新銀行借貸而未依約償還，且訴外
    人台新銀行將上開債權讓與原告之事實，業據其提出與所述
    相符之信用貸款約定書、申請書、增補約定書、債權讓與登
    報公告、帳務明細、交易紀錄、債權讓與證明書各乙份為證
    ，且為被告所不爭執，自堪信原告之主張為真。至被告雖希
    望原告減少利息之請求，惟未經原告同意減少或免除利息，
    且依信用貸款約定書第8條：「立約人同意如遲延還本或付
    息時，自應付還本日或付息日之翌日起至清償日止，依年利
    率20％計算延滯利息。倘有債務視為全部到期時，立約人同
    意自債務全部之應付還款日（到期日）至清償日止，按年利
    率20％計算延滯利息。」，是被告與訴外人台新銀行簽訂之
    信用貸款契約定，並未超過民法第205條所定之最高利率限
    制，則原告請求被告依約給付利息，要非全然無據，被告請
    求減少利息部分，尚非可採。
(二)、從而，原告依消費借貸及信用貸款契約之法律關係，訴請被
    告給付如主文第一項所示之金額及利息，即無不合，應予准
    許。
四、本件係依民事訴訟法第427條第1項規定適用簡易訴訟程序，
    並為被告敗訴之判決，依同法第389條第1項第3款規定，應
    依職權宣告假執行。
五、訴訟費用負擔依據：民事訴訟法第78條。
中    華    民    國    98    年    4     月    3    日
                  新竹簡易庭    法  官  黃珮禎
以上正本係照原本做成。
如對本判決上訴，須於判決送達後20日內向本院提出上訴狀。
                                書記官  江靜玲
中    華    民    國    98    年    4     月    3    日


司法院資訊處製作；財團法人民間司法改革基金會備份。
